---
title: "guidelines"
output: rmarkdown::html_vignette
vignette: >
  %\VignetteIndexEntry{guidelines}
  %\VignetteEngine{knitr::rmarkdown}
  %\VignetteEncoding{UTF-8}
---

```{r, include = FALSE}
knitr::opts_chunk$set(
  collapse = TRUE,
  comment = "#>"
)
```

```{r setup}
library(mapdO)
```

# Etat actuel de l'appli

## Structure

Pour l'instant, deux modules:

- un module **profils**
- un module **modèles régionaux

Les deux jeux de données sont pour l'instant différents pour les deux modules: il faudra, in fine, homogénéiser ça quand les jeux de données "définitifs" seront disponibles.


## Layout

Pour l'instant j'ai appelé l'appli "mapdO" et j'ai fait un faux logo vite fait pour la démo.

J'ai choixi un menu type "tabs" pour les différents modules mais on peut sans difficulté tester des types de menus différents.

La disposition côte à côte (sur la largeur) de la carte et du graphique permet à mon avis de tirer parti au maximum de l'écran.

## Déploiement

# Prochaines étapes dans la construction de l'appli

Ajouter le plot au modèle régional: choix du descripteur x, du descripteur y

Brush plot vers carte => brush carte vers plot

Profils => ajuster graphiques des landcovers: side, type

Modularisation, documentation des fonctions, ajout sur github

# Notes pour dev





